【裁判字號】    97,交聲,253
【裁判日期】    970522
【裁判案由】    違反道路交通管理處罰條例聲明異議
【裁判全文】
臺灣士林地方法院交通事件裁定         97年度交聲字第253號
原處分機關  臺北市交通事件裁決所
受處分人即
異  議  人  甲○○
上列受處分人因違反道路交通管理處罰條例案件，對於臺北市交
通事件裁決所民國97年2 月18日所為之處分（原處分案號：北市
裁二字第裁22-AR0000000號），聲明異議，本院裁定如下：
    主  文
異議駁回。
    理  由
一、按汽車停車時，設有禁止停車標誌、標線之處所不得停車，
    道路交通安全規則第112 條第1 項第4 款定有明文。次按汽
    車駕駛人停車時，在設有禁止標誌、標線之處所停車者，處
    新臺幣（下同）600 元以上1,200 元以下罰鍰，道路交通管
    理處罰條例第56條第1 項第4 款亦規定甚明。而道路交通管
    理處罰條例所稱之汽車，依道路交通安全規則第2 條第1 項
    第1 款、道路交通管理處罰條例第3 條第8 款規定包括機器
    腳踏車，合先敘明。
二、原處分意旨略以：異議人即受處分人甲○○所有之車號BFA-
    389 號重型機車，於96年11月12日18時56分在臺北市○○路
    ，經臺北市警察局大同分局寧夏派出所逕行舉發「在人行道
    （騎樓）設有禁停標誌處所停車」之違規，依道路交通管理
    處罰條例第56條第1 項第4 款規定，處罰鍰600 元整。
三、異議意旨略以：（一）伊於96年11月12日於重慶北路右轉寧
    夏路上，未畫記紅線及告示標牌之人行道臨時停車，復於96
    年12月時再路經該地，發現該處已然劃設停車格。（二）該
    路段（寧夏路）約200 公尺長，在近重慶北路端亦並未發現
    任何告示牌敘明不可停放機車。異議人向原處分機關表示不
    服舉發，經原處分機關裁決維持舉發結果後，異議人於法定
    期限內向本院交通法庭聲明異議云云。
四、經查：
（一）本件異議人即受處分人甲○○於上揭時、地，停放其所有
      之車牌號碼BFA-389 號重型機車，為臺北市政府警察局大
      同分局寧夏路派出所執勤員警乙○○逕行舉發「在人行道
      （騎樓）設有禁停標誌處所停車」之違規，此有臺北市政
      府警察局北市警交大字第AR0000000 號違反道路交通管理
      事件通知單影本1 份及現場違規舉發照片1 幀附卷可稽，
      此部份事實堪以認定。
（二）異議人辯稱：因為過半個月之後那地方就被劃停車格，但
      是之前並未設立任何告示說該地禁止停車，那地方是人行
      道，不是騎樓，也沒有劃紅、黃線。二週後伊回去看，街
      道頭有設立不准停車標示，但伊被開當時，有無設立伊不
      知道，伊停放時並未注意有無設立不准停車的標示，那條
      路約有二百公尺，伊當時停車位置距離該標示約有30至50
      公尺遠等語。惟證人即舉發本件違規之臺北市政府警察局
      大同分局寧夏派出所警員乙○○到庭結證稱：「（問：禁
      止停車標示何時設立？）函調公文得知禁止停車標示是96
      年8 月17日設立。」（見本院97年3 月19日訊問筆錄）。
      雖異議人辯稱當時未見該處有禁止停車標誌云云，然依卷
      附之採證照片及證人乙○○所述，異議人停車處所係距離
      禁止停車標誌30 至50 公尺，而該標誌又是在異議人違規
      之前所設置。按該道路沿線所設禁止停車標誌，意即該路
      段全面禁止臨時停車之意，又禁制標誌係用以表示用路人
      得如何使用特定路段或處所之規制措施，用路人使用特定
      路段或處所時，應遵守標線所為之遵行、禁止、或限制規
      定，此種不變換內容之禁制標線，其法律性質屬一般處分
      （最高行政法院72 年 度判字第327 號判決參照），不論
      其係對人抑或對物之一般處分，於用路人進入可見該標誌
      之範圍同時，即認對其為通知，至用路人是否果然看見該
      標誌，並不影響該「通知」之完成，進而用路人即有受標
      線規範之義務。換言之，該標誌一經設定，不論異議人是
      否知情，均應受其規範，不能諉為不知，若謂停車時用路
      人未見該標誌即不得舉發，不啻永不得舉發此項違規，而
      任令其妨害交通之順暢，自不符法律規範本旨。
五、綜上所述，異議人所有之車號BFA-389 號重型機車確有於前
    揭時、地「在人行道（騎樓）設有禁停標誌處所停車」之違
    規，依道路交通管理處罰條例第56條第1 項第4 款規定，處
    罰鍰600 元整，即與法相符，異議人之異議核無理由，應予
    駁回。
六、據上論斷，依道路交通案件處理辦法第19條，裁定如主文。
中    華    民    國    97    年    5    月     22    日
                  交通法庭法  官  賴邦元
以上正本證明與原本無異
如不服本裁定應於送達後5日內向本院提出抗告狀
                          書記官  游育慈
中    華    民    國    97    年    5     月    22    日


司法院資訊處製作；財團法人民間司法改革基金會備份。
